【裁判字號】    97,交抗,129
【裁判日期】    970324
【裁判案由】    聲明異議
【裁判全文】
臺灣高等法院高雄分院刑事裁定         97年度交抗字第129號
抗告人即      甲○○
受處分人
上列抗告人因違反道路交通管理處罰條例聲明異議案件，不服臺
灣高雄地方法院中華民國96年12月31日裁定（96年度交聲字第14
66號），提起抗告，本院裁定如下：
  主  文
抗告駁回。
  理  由
一、本案經本院審理結果，第一審裁定書記載之事實、證據及理
    由均引用（如附件）。
二、本件抗告意旨略以：抗告人當天下車準備要將識別證要放車
    窗前，卻因手機來電本人因一時疏忽，不知把識別證擺上，
    而掉落座椅邊緣，嗣車遭拖吊後才知情，又因本人重憂鬱、
    恐慌症等，附上醫師診斷書1 份，證明抗告人所食用藥物有
    失憶現象的副作用。再次請求法官年關已到，對於低收入戶
    而言，這小小款項2400元，是何等急需應用（這紙狀言明抗
    告），小民不敢，只是要懇求法官大人行行好，可不可以幫
    幫抗告人的困境，並附上身心障礙手冊1 份、紅單違規正本
    1 份、低收入戶證明1 份、拖吊保管單1 份、診斷證明書1
    份云云。
三、本院查:
（一）按汽車停車時，在設有殘障者專用停車標誌處所，非殘障
      用車不得停放；汽車駕駛人停車時，於身心障礙專用停車
      位違規停車者，處新臺幣（下同）600 元以上1,200 元以
      下罰鍰，並應以最高額處罰之，道路交通安全規則第112
      條第1 項第5 款、道路交通管理處罰條例第56條第1 項第
      10款、第4 項分別定有明文。次按使用身心障礙者專用停
      車位者，應將專用停車位識別證置於擋風玻璃明顯處或黏
      貼於汽車或機車車首，以供查核驗證，身心障礙者專用停
      車位設置辦法第9 條亦訂有明文。
（二）本件抗告人甲○○駕駛車牌號碼AG-0698 號自用小客車，
      於民國96年11月5 日上午11時51分許，於行經高雄市○○
      路進林森路口，將其自小客車停放在身心障礙專用停車位
      時，未將身心障礙專用停車位識別證置在擋風玻璃明顯處
      或黏貼於汽車車首之事實，此有現場拍攝之照片6 幀在卷
      可按（原審卷20、21頁），且抗告人亦坦承: 當天下車準
      備識別證要放車窗前，卻因手機來電而一時疏忽，不知把
      識別證擺上，而掉落座椅邊緣等語（參抗告人於97年1 月
      10 日 刑事抗告狀），故抗告人以其罹患重憂鬱、恐慌症
      等病症而當時停車時，又因手機來電以一時疏忽未將專用
      停車位識別證放在車窗前云云。然仍難解其違規停車之行
      為。
四、原裁定因而維持原處分機關即依道路交通管理處罰條例第56
    條第1 項第10款規定，處罰鍰1200元之裁定並無不合，抗告
    人仍執前詞提起抗告，為無理由，應予駁回。
五、據上論斷，應依道路交通處理辦法第26條、刑事訟訴法第41
    2 條裁定如主文。
中    華    民    國    97    年    3     月    24    日
                  刑事第八庭    審判長法  官   李炫德
                                      法  官   陳志銘
                                      法  官   李政庭
以上正本證明與原本無異。
不得再抗告。
中    華    民    國    97    年    3     月    24    日
                                      書記官   吳福連


司法院資訊處製作；財團法人民間司法改革基金會備份。
